# 达到预定可使用状态，尚未投入使用的固定资产折旧问题

提问人：Zack_audit@big4 时间：2023-10-17 23:34:35
陈版主好，各位大佬好，求助：
生产线通过试生产，达到预定可使用状态，但是尚未投入生产。此时应当转固且正常折旧，那是否可以在投入生产前按生产单位法计提折旧呢（即折旧近似为 0 ）？并且在实际投入生产后，按会计估计变更，转变为直线法计提折旧，这种处理有问题吗？谢谢！

回答人：chenyiwei
不可以。固定资产的折旧方法需体现其所包含经济利益的预期实现（消耗）方式。而大多数房屋建筑物和机器设备的经济利益消耗方式是与时间而不是产量更相关。而且，折旧不仅针对有形损耗，也针对无形损耗。